【裁判字號】    92,上易,1138
【裁判日期】    920910
【裁判案由】    竊盜
【裁判全文】
臺灣高等法院臺中分院刑事判決                  九十二年度上易字第一一三八號
    上  訴  人
    即  被  告  壬○○
右上訴人因竊盜案件，不服臺灣臺中地方法院九十二年度易字第八九八號中華民國九
十二年五月七日第一審判決（起訴案號：臺灣臺中地方法院檢察署九十二年度偵字第
四二三二號，併辦案號：同署九十二年度偵字第四三六一號、第五一三七號），提起
上訴，本院判決如左：
    主      文
上訴駁回。
    事      實
一、壬○○前有違反麻醉藥品管理條例及違反藥事法等犯罪紀錄，復於民國（下同）
    九十年間因違反毒品危害防制條例案件，經臺灣高等法院判處有期徒刑一年確定
    ，於九十一年十一月十二日執行完畢，竟仍不知悔悟，復意圖為自己不法之所有
    ，或與徐吉毘（另由檢察官偵查中）基於犯意之聯絡，或單獨一人，於下列時、
    地，且基於概括犯意，連續竊取他人之財物：
（一）於九十一年十一月三十日下午三時許，在臺中縣豐原市○○路豐原戲院附近，
      利用無人注意之機會，由壬○○負責把風，徐吉毘下手竊取丁○○○所有之Ｍ
      ＯＴＯＲＯＬＡ廠牌Ｖ８０８８型行動電話乙支（序號0000000000
      00000），得手後，壬○○與徐吉毘於九十二年一月十日將此行動電話，
      持往臺中縣豐原市○○路五二號「龍進通信行」，由壬○○用其名義以新台幣
      （下同）一千二百元之代價售予不知情之廖茂發，得款由壬○○與徐吉毘二人
      朋分花用。
（二）於九十二年一月二十九日下午四時許，在臺中縣潭子鄉○○路運動公園籃球場
      內，利用無人注意之機會，由壬○○負責把風，徐吉毘下手竊取己○○所有之
      皮包乙只（內有易利信廠牌Ｔ６５型行動電話乙支（序號000000000
      000000）、手錶乙支、現金八百元、身分證乙張及學生證乙張等物），
      得手後，壬○○與徐吉毘於當日將前開行動電話持往臺中縣豐原市○○街一一
      二號「鴻齊通信行」，由徐吉毘用黃尉華名義以一千二百元之代價售予不知情
      之陳志昇，得款由壬○○與徐吉毘二人朋分花用。
（三）於九十二年一月三十日上午九時許，在臺中縣豐原市○○路菸酒公賣局前，利
      用無人注意之機會，由壬○○負責把風，徐吉毘下手竊取癸○○所有之ＮＯＫ
      ＩＡ廠牌３３１５型行動電話乙支（序號000000000000000）
      ，得手後，壬○○與徐吉毘將該行動電話持往臺中縣豐原市○○街一一二號「
      鴻齊通信行」，由徐吉毘用黃尉華名義以一千五百元之代價售予不知情之陳志
      昇，得款由壬○○與徐吉毘二人朋分花用。
（四）於九十二年二月四日下午三時許，在臺中縣豐原市徠徠撞球場內，利用無人注
      意之機會，由壬○○負責把風，徐吉毘下手竊取辛○○所有之ＮＯＫＩＡ廠牌
      ３３１０型行動電話乙支（序號000000000000000），得手後
      ，壬○○與徐吉毘將該行動電話持往臺中縣豐原市○○街一一二號「鴻齊通信
      行」，由徐吉毘用黃尉華名義以二千六百元之代價售予不知情之陳志昇，得款
      由壬○○與徐吉毘二人朋分花用。
（五）於九十二年二月五日晚上七時四十分許，在臺中縣豐原市○○街聯翔漫畫書店
      內，利用無人注意之機會，由壬○○負責把風，徐吉毘下手竊取丙○○所有之
      ＮＯＫＩＡ廠牌８２１０型行動電話乙支（序號0000000000000
      00），得手後，壬○○與徐吉毘將該行動電話，持往臺中縣豐原市○○街一
      一二號「鴻齊通信行」，由徐吉毘用黃尉華名義以一千八百元之代價售予不知
      情之陳志昇，得款由壬○○與徐吉毘二人朋分花用。
（六）於九十二年二月十日下午三時十分許，在臺中縣豐原市翁明公園籃球場內，利
      用無人注意之機會，由壬○○負責把風，徐吉毘下手竊取庚○○所有之皮包乙
      只（內有ＭＯＴＯＲＯＬＡ廠牌ＣＤ９２８型行動電話乙支（序號00000
      0000000000）等物），得手後，壬○○與徐吉毘於九十二年二月十
      一日將該行動電話，持往臺中縣豐原市○○街一一二號「鴻齊通信行」，由壬○○用其名義以一千元之代價售予不知情之陳志昇，得款由壬○○與徐吉毘二
      人朋分花用。
（七）於九十二年二月十一日下午四時三十分許，在臺中縣豐原市波波網咖店內，利
      用無人注意之機會，由壬○○負責把風，徐吉毘下手竊取乙○○之皮包乙只（
      內有ＮＯＫＩＡ廠牌８２５０型行動電話乙支（序號00000000000
      0000）、現金七千元、身分證、汽車駕照、機車駕照、健保卡、信用卡各
      乙張等物），得手後，壬○○與徐吉毘將前開行動電話，持往臺中縣豐原市○○街一一二號「鴻齊通信行」，由徐吉毘用黃尉華名義以二千三百元之代價售
      予不知情之陳志昇，得款由壬○○與徐吉毘二人朋分花用。嗣於九十二年二月
      十三日下午二時三十分許，在臺中縣豐原市○○○路豐南加油站附近，壬○○
      與徐吉毘準備與他人交易毒品時，經警逮獲壬○○，徐吉毘則乘隙逃逸。壬○○於警訊時供出前開竊盜犯行及變賣行動電話情形，始循線獲悉上情。
（八）於九十二年二月十六日（起訴書誤載為十七日）晚上十時許，在臺中縣豐原市
      ○○○路五０六號甲○○所經營之美容護膚店內，利用無人注意之機會，獨自
      一人竊取甲○○所有之ＮＯＫＩＡ廠牌８２５０型及ＭＯＴＯＲＯＬＡ廠牌Ｖ
      ８０８８型行動電話各乙支，得手後，於同日晚上十一時許，將其中ＮＯＫＩ
      Ａ廠牌Ｖ８２５０型行動電話乙支，持往臺中縣豐原市○○路五六○號「甄鋒
      通信有限公司」，以二千元之代價售予不知情之張進昌。嗣於九十二年二月十
      八日中午十二時四十分許，在臺中縣豐原市○○路六九一巷十二號，壬○○因
      涉嫌施用毒品而經警搜索查獲，並在其身上扣得甲○○上揭ＭＯＴＯＲＯＬＡ
      廠牌Ｖ８０８８型行動電話乙支，始循線查悉上情。
二、案經臺中縣警察局豐原分局報請臺灣臺中地方法院檢察署檢察官偵查起訴及移送
    併辦。
    理      由
一、被告即上訴人壬○○經本院合法傳喚無正當理由雖未到庭，惟查：右開事實，業
    據被告壬○○於警偵訊及原審審理時均供承不諱，核與被害人丁○○○、己○○
    、癸○○、辛○○、丙○○、庚○○、乙○○、甲○○等人分別於警、偵訊時指
    述被竊情節相符，並經證人張進昌、廖茂發、陳志昇於警、偵訊中證述屬實，復
    有中古手機買賣切結書二份、買賣契約書影本七份、行動電呼叫器批次查詢作業
    影本一份及贓物領據影本一份在卷可稽，足見被告之前開自白與事實相符，其犯
    行堪以認定。
二、核被告所為，係犯刑法第三百二十條第一項之竊盜罪。被告就如事實欄（一）至
    （七）所示之竊盜犯行，與徐吉毘間有犯意聯絡及行為分擔，為共同正犯。又被
    告先後八次竊盜犯行，時間緊接，所犯罪名相同，顯係基於概括之犯意反覆為之
    ，為連續犯，依刑法第五十六條之規定以一罪論，並加重其刑。公訴人未就被告
    如事實欄（一）至（七）所示之竊盜犯行（臺灣臺中地方法院檢察署九十二年度
    偵字第四三六一、五一三七號移送併辦部分）予以起訴，惟該部分與已起訴部分
    ，有連續犯之裁判上一罪關係，為起訴效力所及，本院自得併予審理，附此說明
    。再查被告於九十年間因違反毒品危害防制條例案件，經臺灣高等法院判處有期
    徒刑一年確定，於九十一年十一月十二日執行完畢，有被告之刑案資料查註紀錄
    表及臺灣高等法院被告全國前案紀錄表各一份在卷可憑，其受有期徒刑執行完畢
    後，於五年以內再犯本件有期徒刑以上之罪，為累犯，應依刑法第四十七條之規
    定加重其刑。本件被告有二種刑之加重事由，應遞加之。原審判決適用刑法第二
    十八條、第五十六條、第三百二十條第一項、第四十七條，罰金罰鍰提高標準條
    例第一項前段之規定，並審酌被告素行非佳，竟仍不知謹慎行事，再為本件連續
    竊盜八次犯行，不僅使被害人財物受損，且危害社會治安不輕，惟念及被告竊取
    之手段堪屬和平，且其犯後坦承犯行，態度尚佳等一切情狀，量處被告有期徒刑
    壹年捌月，核其認事用法均無違誤，量刑亦稱妥適，被告具狀指稱其係交易毒品
    之際經警查獲自動供出竊盜犯行，應係自首，原審判決未依自首之規定減輕其刑
    顯有未洽，惟查被告於警訊時係經查獲甲○○上揭ＭＯＴＯＲＯＬＡ廠牌Ｖ８０
    ８８型行動電話乙支，始供出上開竊盜事實（詳見臺灣臺中地方法院檢察署九十
    二年度偵字第四二三二號卷第十二頁）、其餘係警方查獲被告販賣行動電話買賣
    契約，被告始供出竊取行動電話之事實（詳見臺灣臺中地方法院檢察署九十二年
    度偵字第四三六一號卷第二十頁），亦即警方已查悉被告犯罪嫌疑，被告始自白
    犯罪，被告顯非於有追訴權之公務員未發覺犯罪前主動供出犯罪，核與自首之要
    件不符，被告右揭上訴顯無理由，應予駁回。
三、另臺灣臺中地方法院檢察署九十二年度偵字第四三六一、五一三七號移送併辦部
    分另認被告壬○○於九十一年十月十日下午三時三十分許，在臺中縣潭子鄉○○
    路網咖店內，竊取戊○○所有之ＭＯＴＯＲＯＬＡ廠牌Ｖ８０８８型行動電話乙
    支，而認被告涉有該部分竊盜罪嫌。按被告之自白為證據之一種，須非出於強暴
    、脅迫、利誘、詐欺或其他不正之方法，且與事實相符者，方得採為證據，故被
    告雖經自白，仍應調查其他必要之證據，以察其與事實是否相符，苟無法證明其
    與事實相符，根本即失其證據之證明力，不得採為判斷事實之根據（最高法院四
    十六年度臺上字第八０九號判例可資參照）。經查被告固於警偵訊及原審理時自
    白前開竊盜犯行，且與被害人戊○○於警偵訊時指稱其於九十一年十月十日下午
    三時三十分許，在臺中縣潭子鄉○○路網咖店內，失竊ＭＯＴＯＲＯＬＡ廠牌Ｖ
    ８０８８型行動電話乙支之情相符。惟查被告於九十年間曾因違反毒品危害防制
    條例案件，經臺灣高等法院判處有期徒刑一年確定，自九十年十一月十三日起入
    臺北監獄執行，於九十一年三月八日移送花蓮監獄執行，至九十一年十一月十二
    日執行完畢，於九十一年十一月十三日始出監等事實，有被告之刑案資料查註紀
    錄表、臺灣高等法院被告全國前案紀錄表及被告之在監在押查詢表各一份在卷可
    稽。可知被害人戊○○於九十一年十月十日失竊行動電話時，被告本人係在花蓮
    監獄執行中，自不可能出外為竊盜行為甚明。是被告自白前開竊盜犯行，顯有瑕
    疵可指，而無法作為該部分竊盜論罪科刑之依據。再查依卷內中古機買賣契約書
    （見臺灣臺中地方法院檢察署九十二年度偵字第四三六一號偵卷第三十八頁）顯
    示，被害人戊○○所有之前開行動電話（序號為00000000000000
    0）雖係由被告於九十二年一月十日出售予龍進通信行，但此僅能說明被告有出
    售該支行動電話之事實而可能涉及收受贓物之犯行，但無法證明被告有該次之竊
    盜行為。因此被告該次竊盜犯嫌尚屬不足，應退由檢察官另為適法之處理，併此
    敘明。
四、被告壬○○經合法傳喚，無正當理由，未於本院審判期日到庭，爰不待其陳述，
    逕行判決。
據上論斷，應依刑事訴訟法第三百六十八條、第三百七十一條，判決如主文。
本案經檢察官子○○到庭執行職務。
中      華      民      國      九十二     年     九      月     十     日
                                臺灣高等法院臺中分院刑事第三庭
                                      審判長法  官  陳  朱  貴
                                            法  官  劉  連  星
                                            法  官  胡  忠  文
右正本證明與原本無異。
不得上訴。
                                            書記官  許  美  惠
中      華      民      國      九十二     年     九      月     十     日
附錄本案所犯法條全文：
刑法第三百二十條第一項：
意圖為自己或第三人不法之所有，而竊取他人之動產者，為竊盜罪，處五年以下有期
徒刑、拘役或五百元以下罰金。
                                                  Ｒ


司法院資訊處製作；財團法人民間司法改革基金會備份。
